ЗОРИН ДМИТРИЙ ОЛЕГОВИЧ

FULLSTACK-РАЗРАБОТЧИК



Опыт работы

Изучение технологий

Декабрь 2021 — **Август 2022**

Fullstack-разработчик:

Разработка демо версии проекта "Система хранения публикаций" на основе проекта, сделанного в Технополисе "ЭРА", но на других технологиях. Изначально backend был переделан на NestJS. В дальнейшем весь проект был полностью переделан под Next.js для использования всех преимуществ серверного, динамического и статического рендеринга и бессерверных функций. Вместо использования React-Admin были созданы кастомные компоненты при помощи React-Query и React Hook Form. Также был разработан подход, сочетающий серверное кеширование страниц с обновлением данных на клиенте, для быстрой навигации без потери свежих данных.

Проект: https://publication-storage-system.vercel.app

Технополис "ЭРА"

Июль 2020 — Июль 2021

Fullstack-разработчик:

Разработка электронной библиотеки с помощью React-Admin для хранения научных публикаций и возможностью автоматической генерации списка научных трудов. Разработка модуля взаимодействия с системой управления проектами для визуализации активности пользователей и составлением еженедельных отчетов.

Сайт компании: https://era-tehnopolis.ru

Изучение технологий

Январь 2020 — Июль 2020

Fullstack-разработчик:

Разработка персонального проекта "Challenges" для создания и мониторинга целей и задач с использованием стека MERN (MongoDB, Express, React, Node).

Проект: https://create-challenges.vercel.app

People Power Company

Январь 2018 — Сентябрь 2019

Frontend-разработчик:

Контакты

- +7 916 592-65-50
- dima.zor@mail.ru
- dimazor
- in linkedin.com/in/dmitryzo rin
- github.com/Dmitry-Zorin

Языки

Английский

С2 - Профессиональный

Навыки

 React, React-Query, React-Admin

Профессиональный

JavaScript, TypeScript

Профессиональный

• HTML, CSS, SCSS

Профессиональный

Next, Nest, Express, Node

Опытный

 Prisma, TypeORM, Mongoose

Опытный

 ChakraUI, MaterialUI, Bootstrap, Ulkit

Опытный

PostgresQL, MongoDB

Базовый

Разработка сайта с API-документацией. Разработка мини-соцсети с возможностью просмотра профилей, постов и комментариев, но без возможности их редактирования, для привлечения пользователей установить мобильное приложение.

Сайт компании: https://peoplepowerco.com

People Power Company

Июнь 2017 — Декабрь 2017

QA-инженер:

Тестирование веб-интерфейсов. Написание unit-тестов для тестирования API. Разработка dashboard'а для мониторинга серверов. Разработка страницы для просмотра и тестирования передачи видеопотока с камер через WebSocket'ы.

Сайт компании: https://peoplepowerco.com

People Power Company

Июнь 2016 — Август 2016

Стажер разработчик Python:

Разработка ботов для работы с IoT-девайсами. Разработка вебинтерфейса для удобного взаимодействия с API.

Сайт компании: https://peoplepowerco.com

Образование

МГУ имени М. В. Ломоносова, Специалист

2019

Мехмат, Фундаментальные математика и механика

Рекомендации

David Moss, People Power Company, CEO & Co-Founder dmoss@peoplepowerco.com

О себе

Fullstack-разработчик, имеющий более 5 лет опыта вебразработки и любящий делать удобные, красивые и быстро работающие веб-сайты и веб-приложения.

Портфолио: https://dmitry-zorin.vercel.app

Достижения

Участие и занятие призовых мест в хакатонах. Решение более 500 алгоритмических задач на сайте CodeSignal. Наличие личных проектов.

CodeSignal: https://app.codesignal.com/profile/monreal

Качества

- Спокойствие.
 Дружелюбие. Умение работать в команде.
- Стремление к самосовершенствованию.
 Готовность к обучению.
- Аналитический склад ума.
 Умение решать задачи.
 Адаптивность. Упорство.
 Целеустремленность.